【裁判字號】    98,監,142
【裁判日期】    981231
【裁判案由】    選定禁治產人監護人
【裁判全文】
臺灣臺北地方法院民事裁定               98年度監字第142號
    聲  請  人  戊○○○
                己○
                丙○○
    相  對  人  丁○○
上列當事人聲請選定禁治產人監護人事件，本院裁定如下：
    主    文
選定乙○○、甲○○為禁治產人丁○○（男，民國○○年○月○日生
，身分證統一編號：Ｚ000000000號）之監護人。
指定戊○○○為會同開具財產清冊之人。
聲請程序費用新臺幣壹仟元由聲請人負擔。
    理    由
一、按民法總則中華民國97年5 月2 日修正之條文施行前，已為
    禁治產宣告者，視為已為監護宣告，於修正施行後，適用修
    正後之規定，民法總則施行法第4條第2項定有明文。又按監
    護宣告之人應置監護人；法院為監護之宣告時，應依職權就
    配偶、四親等內之親屬、最近一年有同居事實之其他親屬、
    主管機關、社會福利機構或其他適當之人選定一人或數人為
    監護人，並同時指定會同開具財產清冊之人。法院選定監護
    人時，應依受監護宣告之人之最佳利益，優先考量受監護宣
    告之人之意見，審酌一切情狀，並注意下列事項：一、受監
    護宣告之人之身心狀態與生活及財產狀況。二、受監護宣告
    之人與其配偶、子女或其他共同生活之人間之情感狀況。三
    、監護人之職業、經歷、意見及其與受監護宣告之人之利害
    關係。四、法人為監護人時，其事業之種類與內容，法人及
    其代表人與受監護宣告之人之利害關係，民法第1110條、第
    1111條第1項、第1111條之1分別定有明文。
二、本件聲請意旨略以：相對人即禁治產人丁○○心神喪失，業
    經本院以94 年度禁字第135號民事裁定宣告為禁治產人，因
    其無配偶及與其同居之祖父母，而相對人丁○○後死之父李
    木川以生前以遺囑指定丙○○、己○、戊○○○為監護人，
    惟三人放棄擔任相對人之監護人，而其家屬亦一致同意由乙○○、甲○○為其監護人，戊○○○為會同開具財產清冊之
    人，是為受監護宣告人丁○○之利益，爰依法聲請選任乙○○、甲○○為受監護宣告人丁○○之監護人，並指定戊○○○擔任會同開具財產清冊之人等語。
三、經查：聲請人主張受監護宣告人丁○○，前經本院94年度禁
    字第135 號民事裁定宣告禁治產在案，受監護宣告人丁○○
    之無配偶、父母皆已死亡，在台之最近親屬有聲請人陳美秀
    鳳、關係人乙○○、甲○○等事實，業據聲請人提出戶籍謄
    本為證。本院審酌乙○○、甲○○為受監護宣告人丁○○同
    母異父之姊姊，當能盡力維護相對人之權利，並予以適當之
    照養療護，且皆有意願擔任丁○○之監護人，並獲聲請人戊○○○之同意，亦有協議書在卷可憑，爰選定乙○○、甲○○為監護人。又聲請人陳美秀鳳願意擔任會同開具財產清冊
    之人，並指定其為會同開具財產清冊之人。
四、依非訟事件法第21條第1 項，裁定如主文。
中    華    民    國    98    年  12      月    31    日
                  家事法庭法  官  彭南元
以上正本係照原本作成。
如對本裁定抗告須於裁定送達後10日內向本院提出抗告狀，並繳
納抗告費新臺幣1,000元。
中    華    民    國    98    年  12      月    31    日
                          書記官  尹遜言

司法院資訊處製作；財團法人民間司法改革基金會備份。
